臺灣新竹地方法院刑事宣示判決筆錄　　　 95年度訴字第625號
公　訴　人　臺灣新竹地方法院檢察署檢察官
被　　　告　庚○○○
選任辯護人　黃德財律師
被　　　告　辛○○
　　　　　　　　　　　　
.　　　　　乙○○
　　　　　　戊○○
　　　　　　甲○○
　　　　　　丁○○
　　　　　　己○○
　　　　　　　　　　　上六人共同
指定辯護人　本院公設辯護人壬○○
上列被告等因妨害自由等案件，檢察官提起公訴（九十四年度核
退偵字第二三七號、九十五年度偵字第三三０六號）後，聲請改
依協商程序而為判決，本院於中華民國九十六年八月二十九日下
午五時在本院刑事第八法庭宣示判決，出席職員如下：
　　　　　　　　　　　　法　官　汪銘欽
法官起立朗讀判決主文、犯罪事實要旨、處罰條文及告以上訴限
制、期間並提出上訴狀之法院，且諭知記載其內容：
一、主  文：
    辛○○成年人與少年共同意圖為自己不法之所有，以恐嚇使
    人將本人之物交付，處有期徒刑壹年，減為有期徒刑陸月，
    如易科罰金，以銀元佰元即新臺幣玖佰元折算壹日。
    庚○○○成年人與少年共同意圖為自己不法之所有，以恐嚇
    使人將本人之物交付，處有期徒刑柒月，減為有期徒刑月
    又拾伍日，如易科罰金，以銀元佰元即新臺幣玖佰元折算
    壹日。
    乙○○成年人與少年共同意圖為自己不法之所有，以恐嚇使
    人將本人之物交付，處有期徒刑柒月，減為有期徒刑月又
    拾伍日，如易科罰金，以銀元佰元即新臺幣玖佰元折算壹
    日。緩刑貳年。
    戊○○成年人與少年共同意圖為自己不法之所有，以恐嚇使
    人將本人之物交付，處有期徒刑捌月，減為有期徒刑肆月，
    如易科罰金，以銀元佰元即新臺幣玖佰元折算壹日。
    甲○○成年人與少年共同意圖為自己不法之所有，以恐嚇使
    人將本人之物交付，處有期徒刑柒月，減為有期徒刑月又
    拾伍日，如易科罰金，以銀元佰元即新臺幣玖佰元折算壹
    日。
    丁○○共同意圖為自己不法之所有，以恐嚇使人將本人之物
    交付，處有期徒刑陸月，如易科罰金，以銀元佰元即新臺
    幣玖佰元折算壹日。減為有期徒刑月，如易科罰金，以銀
    元佰元即新臺幣玖佰元折算壹日。
　　己○○搬運贓物，處有期徒刑月，如易科罰金，以銀元
　  佰元即新臺幣玖佰元折算壹日。減為有期徒刑壹月又拾伍日
    ，如易科罰金，以銀元佰元即新臺幣玖佰元折算壹日。緩
    刑貳年。
二、犯罪事實要旨：
（一）庚○○○、辛○○、乙○○、戊○○、甲○○均係年滿二
      十歲之成年人，緣辛○○於服役時結識同袍丙○○，乃與
      綽號「謝董」之不詳年籍姓名成年男子欲共同設計丙○○
      。旋辛○○、庚○○○、乙○○、戊○○、甲○○、丁○○（按丁○○行為時尚未年滿二十歲，非成年人）與綽號
      「謝董」、「竹聯幫少警」之不詳年籍姓名成年男子、某
      姓名年籍不詳成年男子（如後述扮演「小雅」女子之男友
      ）及十四歲以上未滿十八歲之少年李００、劉００、鄭０
      ０（姓名年籍均詳卷，少年李００、劉００均另經本院少
      年法庭裁定交付保護管束，並命為勞動服務，另少年鄭０
      ０經檢察官誤逕提起公訴，業據本院判決公訴不受理確定
      ，嗣亦由檢察官移送本院少年法庭調查）乃意圖為自己不
      法之所有，共同基於恐嚇取財、剝奪他人行動自由及傷害
      之犯意聯絡，推由辛○○於民國九十四年六月十八日邀約
      丙○○於同日晚上七時三十分許前往新竹市○○路○段「
      小上海海產店」餐敘，屆時辛○○即偕同甲○○及不知情
      之癸○○前往，丙○○則邀同軍中袍澤子○○前往赴約，
      席間辛○○乃依綽號「謝董」之不詳年籍姓名成年男子預
      先之指示找來姓名年籍不詳之傳播小姐「小雅」女子座檯
      ，迨同日晚上十時許餐敘畢，辛○○、甲○○即刻意將子
      ○○帶往新竹市「夜行船」PUB喝酒，丙○○則經辛○○
      暗示後，由丙○○駕駛其所有之車牌號碼○○○○○○
      號自用小客車搭載「小雅」女子前往新竹縣竹東鎮○○路
      ○段八一九號「麗今汽車旅館」二０九號房，旋與「小雅
      」女子在雙方合意下完成性交。此時，乙○○亦至新竹市
      ○○路「笑傲江湖KTV」預訂二一０號包廂。嗣同日晚上
      十一時三十分許，丙○○甫與「小雅」女子完成性交後約
      五分鐘左右，乙○○即夥同綽號「謝董」之不詳年籍姓名
      成年男子及扮演「小雅」女子男友之某姓名年籍不詳成年
      男子敲門進入「麗今汽車旅館」二０九號房，旋即共同出
      手毆打丙○○，再由該某姓名年籍不詳成年男子帶走「小
      雅」，乙○○及綽號「謝董」之不詳年籍姓名成年男子再
      於翌日（即九十四年六月十九日）凌晨零時許，共同以強
      暴手段將丙○○強押至新竹市○○路「笑傲江湖KTV」二
      一０號包廂，而開始剝奪丙○○之行動自由。途中丙○○
      不明就裡，乃以電話聯絡子○○，子○○再將電話交給辛○○接聽，丙○○即告知辛○○上情，並要求辛○○至新
　　　竹市○○路「笑傲江湖KTV」二一０號包廂協助處理。迨
　　　丙○○被強押至新竹市○○路「笑傲江湖KTV」二一０號
  　　包廂時，庚○○○、丁○○與綽號「竹聯幫少警」之不詳
    　年籍姓名成年男子及少年李００、劉００、鄭００均已在
　　　場，稍後辛○○、甲○○亦假意到場協助丙○○處理，期
  　　間庚○○○與綽號「謝董」、「竹聯幫少警」之不詳年籍
　　　姓名成年男子要求丙○○交付新臺幣（下同）二百萬元擺
  　　平此事，惟為丙○○所拒，辛○○、甲○○亦假意與綽號
　　　「竹聯幫少警」之不詳年籍姓名成年男子互相嗆聲，辛○○並找來事先安排好已知情之戊○○假意搓和，欲使丙○○同意花錢消災，惟丙○○仍表示僅能同意支付五萬元，
　　　戊○○見丙○○僅同意支付五萬元，遂虛以雙方金額落差
  　　太大無法解決為由而離去。嗣渠等見雖丙○○未軟化，乃
    　又推由綽號「竹聯幫少警」之不詳年籍姓名成年男子表示
　　　可以現金二十萬元解決，惟丙○○仍拒不妥協，庚○○○
　　　及綽號「竹聯幫少警」之不詳年籍姓名成年男子即又誆稱
  　　要將丙○○送至新竹縣警察局竹東分局二重埔派出所處理
　    ，然丙○○仍不為所動，庚○○○遂指示少年劉００、鄭
      ００將丙○○強押上其駕駛之某車牌號碼不詳自用小客車
      ，甲○○則假意駕駛丙○○所有之車牌號碼○○○○○○
　　　號自用小客車搭載辛○○及丁○○、少年李００，綽號
  　　「竹聯幫少警」之不詳年籍姓名成年男子亦駕駛某車牌號
    　碼不詳賓士車隨行，而乙○○則先行離去。嗣庚○○○等
　　　人果未前往新竹縣警察局竹東分局二重埔派出所，而係將
  　　丙○○押至新竹縣寶山鄉寶山水庫後之山湖村衛生所前廣
    　場，庚○○○再度脅迫丙○○解決此事，且與丁○○及少
　　　年李００、劉００、鄭００共同接續徒手毆打丙○○，嗣
  　　由綽號「竹聯幫少警」之不詳年籍姓名成年男子翻找丙○○駕駛之車牌號碼○○○○○○○號自用小客車，迨自丙○○駕駛之車牌號碼○○○○○○○號自用小客車找到丙○○所有之信用卡三枚，渠等即脅迫丙○○以上開信用卡
　　　預借現金以解決此事，丙○○迫不得已，遂由假意配合之
  　　甲○○駕駛丙○○所有之車牌號碼○○○○○○○號自用
    　小客車搭載亦假意配合之辛○○與丙○○及少年劉００、
      鄭００，而由少年劉００、鄭００強押丙○○至新竹縣二
      重埔農會、郵局、萊爾富便利超商等處操作ATM預借現金
　　　，然因丙○○不知預借現金所須之密碼而無從預借現金。
　　　嗣甲○○等人再將丙○○載至新竹縣竹東鎮二重埔中油加
  　　油站旁空地，庚○○○及綽號「竹聯幫少警」之不詳年籍
　　　姓名成年男子認丙○○無法交付現金，乃又命丙○○、辛○○坐至綽號「竹聯幫少警」之不詳年姓名成年男子駕駛
    　之上開某不詳車牌號碼賓士車內，並脅迫丙○○簽發本票
      ，丙○○因迫於行動自由受到剝奪，且受多次毆打，因之
      心生畏懼，乃簽發面額一百萬元之本票一紙交付綽號「竹
      聯幫少警」之不詳年籍姓名成年男子收受，庚○○○見已
      達成目的，乃駕駛某車牌號碼不詳自用小客車車先行離去
      。迨庚○○○去後，綽號「竹聯幫少警」之不詳年籍姓名
      成年男子又要求假意配合之辛○○簽發面額一百萬元之本
      票一紙，並脅迫丙○○背書，且脅迫丙○○需將其所有之
      車牌號碼○○○○○○○號自用小客車留供擔保。至此，
　　　此時已係同日（即九十四年六月十九日）凌晨三時許，甲○○再配合駕駛丙○○所有之車牌號碼○○○○○○○號
  　　自用小客車搭載丙○○及丁○○、少年李００、劉００、
　　　鄭００，綽號「竹聯幫少警」之不詳年籍姓名成年男子亦
  　　駕駛上開車牌號碼不詳之賓士車搭載辛○○，而一同至新
　　　竹市老爺酒店前，辛○○見已事成，即招來計程車要丙○○先行離去，丙○○前後總計被剝奪行動自由達約四小時
  　　，並受有背部多處抓傷併瘀青、雙手多處瘀傷、後枕部頭
　    皮血腫之傷害。
（二）己○○原不知停放在新竹市○○路○段三０巷產業道路旁
      之車牌號碼○○○○○○○號自用小客車係丙○○所有，
      且係辛○○等人恐嚇丙○○交付留供擔保之贓物。嗣因庚○○○指示辛○○擦拭該車內指紋以湮滅跡證，惟辛○○
      不會開車，辛○○遂於當日（即九十四年六月十九日）下
      午二時許找己○○至該處駕駛該車牌號碼○○○○○○○
      號自用小客車。旋己○○即依辛○○之指示駕駛該車牌號
      碼○○○○○○○號自用小客車搭載辛○○，途中己○○
      已獲辛○○告知該車牌號碼○○○○○○○號自用小客車
      係丙○○所有，且係辛○○等人恐嚇丙○○交付留供擔保
      之贓物，詎己○○仍基於搬運贓物之犯意，猶駕駛該車牌
      號碼○○○○○○○號自用小客車至新竹市○○路○段二
      ０巷三五弄四三號（己○○之老家，起訴書誤載為新竹縣
      某處），待辛○○將車內指紋擦拭後，己○○又依辛○○
      之指示駕駛該車牌號碼○○○○○○○號自用小客車返回
　　  新竹市○○路○段三０巷產業道路旁停放。
三、處罰條文：
　　刑法第三百四十六條第一項、第三百四十九條第二項。
四、附記事項：
    被告庚○○○、辛○○、乙○○、戊○○、甲○○、丁○○
    、己○○之犯罪時間均在九十六年四月二十四日以前，且被
    告己○○所犯搬運贓物罪又非中華民國九十六年罪犯減刑條
    例第三條列舉不予減刑之罪名，而被告庚○○○、辛○○、
    乙○○、戊○○、甲○○、丁○○所犯應從一重處斷之恐嚇
    取財罪雖係中華民國九十六年罪犯減刑條例第三條第一項第
    十五款列舉之罪名，惟宣告刑均未逾有期徒刑一年六月以上
    ，爰均併依中華民國九十六年罪犯減刑條例第二條第一項第
    三款、第七條之規定均諭知減其宣告刑期二分之一，被告丁○○、己○○部分並同時再依原宣告刑諭知易科罰金之折算
    標準為相同之諭知，被告庚○○○、辛○○、乙○○、戊○○、甲○○部分則依同減刑條例第九條之規定併諭知易科罰
    金之折算標準。
五、協商判決除有刑事訴訟法第四百五十四條之四第一項第一款
    於本訊問程序終結前，被告撤銷協商合意或檢察官撤回協商
    聲請者；第二款被告協商之意思非出於自由意志者；第四款
    被告所犯之罪非第四百五十五條之二第一項所定得以協商判
    決者；第六款被告有其他較重之裁判上一罪之犯罪事實者；
    第七款法院認應諭知免刑或免訴、不受理者情形之一，及違
    反同條第二項「法院應於協商合意範圍內為判決；法院為協
    商判決所科之刑，以宣告緩刑或二年以下有期徒刑、拘役或
    罰金為限」之規定者外，檢察官與被告均不得上訴。
六、如有前項得上訴之情形，得自收受宣示判決筆錄送達之日起
    十日內，向本院提出上訴書狀，上訴於第二審法院。
中　　華　　民　　國　九十六　年　　八　　月　二十九　日
                        　　　臺灣新竹地方法院刑事第三庭
                                書 記 官  　陳　秀　子
                                法　　官    汪　銘　欽
以上正本證明與原本無異。
中　　華　　民　　國　九十六　年　　八　　月　二十九　日
                                書 記 官  　陳　秀　子
附錄論罪科刑法條全文：
刑法第三百四十六條第一項：
意圖為自己或第三人不法之所有，以恐嚇使人將本人或第三人之
物交付者，處六月以上五年以下有期徒刑，得併科一千元以下罰
金。
刑法第三百零二條第一項：
私行拘禁或以其他非法方法，剝奪人之行動自由者，處五年以下
有期徒刑、拘役或三百元以下罰金。
刑法第二百七十七條第一項
傷害人之身體或健康者，處三年以下有期徒刑、拘役或一千元以
下罰金。
刑法第三百四十九條第二項：
搬運、寄藏、故買贓物或為牙保者，處五年以下有期徒刑、拘役
或科或併科一千元以下罰金。